---
title: "ExerciseLab2_2540122836"
author: "Simen Ferdinand Djamhari"
date: '2022-04-05'
output:
  pdf_document: default
  html_document: default
---

```{r}
library(MASS)
library(car)
```

```{r}
bike_buyers <- read.csv(file = 'bike_buyers.csv')
head(bike_buyers)
```

```{r}
dim(bike_buyers)
```
__EXPLANATION__ :
1.Data Set memiliki 1000 baris dan 13 kolom

```{r}
str(bike_buyers)
```

```{r}
BasicSummary <- function(df, dgts = 3){

m <- ncol(df)
varNames <- colnames(df)
varType <- vector("character",m)
topLevel <- vector("character",m)
topCount <- vector("numeric",m)
missCount <- vector("numeric",m)
levels <- vector("numeric", m)

for (i in 1:m){
x <- df[,i]
varType[i] <- class(x)
xtab <- table(x, useNA = "ifany")
levels[i] <- length(xtab)
nums <- as.numeric(xtab)
maxnum <- max(nums)
topCount[i] <- maxnum
maxIndex <- which.max(nums)
lvls <- names(xtab)
topLevel[i] <- lvls[maxIndex]
missIndex <- which((is.na(x)) | (x == "") | (x == " "))
missCount[i] <- length(missIndex)
}
n <- nrow(df)
topFrac <- round(topCount/n, digits = dgts)
missFrac <- round(missCount/n, digits = dgts)
## #
summaryFrame <- data.frame(variable = varNames, type = varType,
 levels = levels, topLevel = topLevel,
 topCount = topCount, topFrac = topFrac,
 missFreq = missCount, missFrac = missFrac)
 return(summaryFrame)
 }

BasicSummary(bike_buyers)
```

__EXPLANATION__
1. Ada 4 integer dan 6 character dalam dataset ini
2. Data ini memiliki kuota wanita dan pria yang sama masing-masing msaing bernilai 500
3. jumlah orang yang menikah lebih tinggi dibandingkan jumlah yang tidak

```{r}
summary(bike_buyers)
```
__EXPLANATION__
1. Bisa dilihat kalau banyak dari lenght yang tertulis diatas memiliki length kurang dari 1000 karena ada missing value. Ini akan di drop.

```{r}
colSums(is.na(bike_buyers))
```

```{r}
bike_buyers <- na.omit(bike_buyers)
dim(bike_buyers)
```
__EXPLANATION__:
1. Setelah di drop baris yang ada missing value, dideteksi kalau ada 29(1000-971) baris yang memiliki NA oleh karena itu, baris - baris tersebut di drop.

```{r}
colSums(is.na(bike_buyers))
```


```{r}
library(car)
qqPlot(bike_buyers$Age, ylab = "Age")
```

```{r}
ThreeSigma <- function(x, t = 3){

 mu <- mean(x, na.rm = TRUE)
 sig <- sd(x, na.rm = TRUE)
 if (sig == 0){
 message("All non-missing x-values are identical")
}
 up <- mu + t * sig
 down <- mu - t * sig
 out <- list(up = up, down = down)
 return(out)
 }

Hampel <- function(x, t = 3){

 mu <- median(x, na.rm = TRUE)
 sig <- mad(x, na.rm = TRUE)
 if (sig == 0){
 message("Hampel identifer implosion: MAD scale estimate is zero")
 }
 up <- mu + t * sig
 down <- mu - t * sig
 out <- list(up = up, down = down)
 return(out)
 }
   
BoxplotRule<- function(x, t = 1.5){

 xL <- quantile(x, na.rm = TRUE, probs = 0.25, names = FALSE)
 xU <- quantile(x, na.rm = TRUE, probs = 0.75, names = FALSE)
 Q <- xU - xL
 if (Q == 0){
 message("Boxplot rule implosion: interquartile distance is zero")
 }
 up <- xU + t * Q
 down <- xU - t * Q
 out <- list(up = up, down = down)
 return(out)
}   

ExtractDetails <- function(x, down, up){

 outClass <- rep("N", length(x))
 indexLo <- which(x < down)
 indexHi <- which(x > up)
 outClass[indexLo] <- "L"
 outClass[indexHi] <- "U"
 index <- union(indexLo, indexHi)
 values <- x[index]
 outClass <- outClass[index]
 nOut <- length(index)
 maxNom <- max(x[which(x <= up)])
 minNom <- min(x[which(x >= down)])
 outList <- list(nOut = nOut, lowLim = down,
 upLim = up, minNom = minNom,
 maxNom = maxNom, index = index,
 values = values,
 outClass = outClass)
 return(outList)
 }
```
```{r}
FindOutliers <- function(x, t3 = 3, tH = 3, tb = 1.5){
 threeLims <- ThreeSigma(x, t = t3)
 HampLims <- Hampel(x, t = tH)
 boxLims <- BoxplotRule(x, t = tb)

 n <- length(x)
 nMiss <- length(which(is.na(x)))

 threeList <- ExtractDetails(x, threeLims$down, threeLims$up)
 HampList <- ExtractDetails(x, HampLims$down, HampLims$up)
 boxList <- ExtractDetails(x, boxLims$down, boxLims$up)

 sumFrame <- data.frame(method = "ThreeSigma", n = n,
 nMiss = nMiss, nOut = threeList$nOut,
 lowLim = threeList$lowLim,
 upLim = threeList$upLim,
 minNom = threeList$minNom,
 maxNom = threeList$maxNom)
 upFrame <- data.frame(method = "Hampel", n = n,
 nMiss = nMiss, nOut = HampList$nOut,
 lowLim = HampList$lowLim,
 upLim = HampList$upLim,
 minNom = HampList$minNom,
 maxNom = HampList$maxNom)
 sumFrame <- rbind.data.frame(sumFrame, upFrame)
 upFrame <- data.frame(method = "BoxplotRule", n = n,
 nMiss = nMiss, nOut = boxList$nOut,
 lowLim = boxList$lowLim,
 upLim = boxList$upLim,
 minNom = boxList$minNom,
 maxNom = boxList$maxNom)
 sumFrame <- rbind.data.frame(sumFrame, upFrame)

 threeFrame <- data.frame(index = threeList$index,
 values = threeList$values,
 type = threeList$outClass)
 HampFrame <- data.frame(index = HampList$index,
 values = HampList$values,
 type = HampList$outClass)
 boxFrame <- data.frame(index = boxList$index,
 values = boxList$values,
 type = boxList$outClass)
 outList <- list(summary = sumFrame, threeSigma = threeFrame,
 Hampel = HampFrame, boxplotRule = boxFrame)
 return(outList)
}
```


```{r}
fullSummary <- FindOutliers(bike_buyers$Age)
fullSummary$summary
```

__EXPLANATION__:
1. Ada outliers yang bisa dideteksi dari bike_buyers$Age. Berjumlah 2 dengan deteksi outliers ThreeSigma dan Hampel. Dan ad 24 outliers dengan deteksi outliers BoxplotRule


```{r}
hist(bike_buyers$Income, xlab = "Income")
hist(bike_buyers$Children, xlab = "Children",)
hist(bike_buyers$Age, xlab = "Age",)
hist(bike_buyers$Cars, xlab =  "Cars")
```

__EXPLANATION__ :
1. Tidak ada data tipe integer yang memiliki distribusi normal. Semuanya memiliki distribusi yang tidak normal. 
2. Kebanyakan yang membeli sepeda adalah orang yang berpenghasilan dibawah 100000 dan dibawah umur 60
3. Pembeli sepeda yang paling banyak adalah orang yang tidak memiliki anak

